ACORDAO-COMPLETO-2367589

ACÓRDÃO DE RELAÇÃO

ACÓRDÃO DE RELAÇÃO 8121/2019 ATA 28/2019 - PRIMEIRA CÂMARA

Acórdão 8121/2019-TCU-Primeira Câmara
Considerando que, em conformidade com o art. 9º da Lei 8.443/1992 o processo de tomada de contas especial deve ser composto pelos seguintes elementos: relatório do tomador de contas, certificado de auditoria, acompanhado do respectivo relatório do órgão de controle interno competente, parecer do dirigente do órgão de controle interno e pronunciamento do ministro de Estado supervisor da área ou da autoridade de nível hierárquico equivalente.
Considerando que no presente processo restou evidenciado, na instrução de peça 35, que estão ausentes elementos essenciais à formação do processo.
Os ministros do Tribunal de Contas da União, reunidos em sessão da 1ª Câmara, com fundamento no art. 212, c/c o art. 169, VI, na forma do art. 143, V, 'a', todos do RI/TCU, e de acordo com o parecer da unidade instrutiva, ACORDAM, por unanimidade, em arquivar a presente tomada de contas especial, uma vez verificada a ausência dos pressupostos de constituição e de desenvolvimento válido e regular do processo, fazendo-se a determinação/ciências sugeridas no parecer da unidade técnica.
1. Processo TC-Processo 028.386/2017-5 (TOMADA DE CONTAS ESPECIAL) 
	1.1. Responsáveis: Candido Manoel Acauan Nery (XXX.872.330-XX) ; Daniel Weindorfer (XXX.036.430-XX) ; Dbcon Informatica Ltda (00.752.214/0001-14) ; Luiz Alcides Capoani (XXX.831.730-XX) .
	1.2. Entidade: Conselho Regional de Engenharia e Agronomia do Estado do Rio Grande do Sul.
	1.3. Relator: Ministro-Substituto Weder de Oliveira
	1.4. Representante do Ministério Público: Procurador Rodrigo Medeiros de Lima
	1.5. Unidade Técnica: Secretaria de Controle Externo de Tomada de Contas Especial (SecexTCE) .
	1.6. Representação legal: não há.
	1.7. Determinações/Recomendações/Ciências: 
	1.7.1. determinar a restituição das peças 1 a 26 destes autos ao Conselho Regional de Engenharia e Agronomia do Rio Grande do Sul (CREA/RS) com vistas à complementação do processo administrativo originário com os documentos faltantes, previstos no art. 9º da Lei 8.443/1992 c/c o art. 198 do Regimento Interno do Tribunal (RI/TCU) , consoante o disposto nos arts. 10 a 14 da Instrução Normativa TCU 71/2012 (alterada pela IN-TCU 76/2016) , quais sejam: 
	1.7.1.1. ficha de qualificação dos responsáveis (Art. 10, § 2º, da IN-TCU 71/2012) ; 
	1.7.1.2. certificado de auditoria, acompanhado do respectivo relatório do órgão de controle interno competente (art. 9º, III, da Lei 8.443/1992, e art. 10, II, da IN-TCU 71/2012) ; 
	1.7.1.3. parecer conclusivo do dirigente do órgão de controle interno (art. 9º, III, da Lei 8.443/1992, e art. 10, III, da IN-TCU 71/2012) ; e 
	1.7.1.4. pronunciamento do Ministro de Estado supervisor da área ou da autoridade de nível hierárquico equivalente, na forma do art. 52 da Lei 8.443/1992 (art. 9º, IV, da Lei 8.443/1992, e art. 10, IV, da IN-TCU 71/2012) ; 
	1.7.2. determinar ao Conselho Regional de Engenharia e Agronomia do Rio Grande do Sul (CREA/RS) que, caso a entidade conclua pela manutenção das causas para a instauração de tomada de contas especial, autue novo processo, e o encaminhe à Controladoria Geral da União com todas as peças exigidas pela IN-TCU 71/2012, devendo ainda comunicar a este Tribunal qualquer decisão sobre a questão em tela;
	1.7.3. dar ciência ao Conselho Regional de Engenharia e Agronomia do Rio Grande do Sul (CREA/RS) acerca do entendimento firmado no Acórdão 161/2015-TCU-Plenário, no sentido de que compete, respectivamente, à Controladoria-Geral da União (CGU) e ao Conselho Federal do órgão de fiscalização profissional, a elaboração das peças requeridos pelo art. 9º, III e IV, da Lei 8.443/1992; 
	1.7.4. dar ciência da deliberação adotada aos interessados Luiz Alcides Capoani e Nelson Agostinho Burille, informando-lhes que as respectivas solicitações foram consideradas prejudicadas ante o arquivamento dos autos e devolução das peças pertinentes ao CREA/RS.

Primeira Câmara

Candido Manoel Acauan Nery (XXX.872.330-XX); Daniel Weindorfer (XXX.036.430-XX); Dbcon Informatica Ltda (00.752.214/0001-14); Luiz Alcides Capoani (XXX.831.730-XX).

WEDER DE OLIVEIRA

não há.

Procurador Rodrigo Medeiros de Lima

TOMADA DE CONTAS ESPECIAL (TCE)

Secretaria de Controle Externo de Tomada de Contas Especial (SecexTCE).